【裁判字號】    92,訴,7
【裁判日期】    920311
【裁判案由】    妨害自由
【裁判全文】
臺灣臺中地方法院刑事判決                              九十二年度訴字第七號
    公  訴  人  臺灣臺中地方法院檢察署檢察官
    被      告  乙○○
右列被告因妨害自由等案件，經檢察官提起公訴（九十一年度偵字第一七二九○號）
，本院判決如左：
    主  文
乙○○於夜間於公共場所未經許可攜帶刀械，處有期徒刑參月，如易科罰金，以參佰
元折算壹日，扣案武士刀壹把沒收；又以非法方法，剝奪人之行動自由，處有期徒刑
肆月，如易科罰金，以參佰元折算壹日，扣案黃色膠帶壹捲（其中壹段業經撕下使用
）沒收。應執行有期徒刑陸月，如易科罰金，以參佰元折算壹日，緩刑貳年，扣案武
士刀壹把及黃色膠帶壹捲（其中壹段業經撕下使用）沒收。
    事  實
一、乙○○於民國九十一年五、六月間某日晚間七時至八時許，在臺中縣豐原市太平
    洋百貨公司後方夜市之公共場所，以新台幣一千元之代價，購得屬於政府公告管
    制之武士刀一把，而於夜間在公共場所未經許可攜帶該武士刀回到其位在臺中縣
    豐原市○○路八○號三樓之租屋處。另於九十一年九月一日晚間十一時許，與女
    友甲○○在臺中縣豐原市公老坪山區欣賞夜景時，因甲○○提出分手要求，乙○
    ○心生不滿，竟強行將甲○○推入其所駕駛車牌號碼五Ｑ—七三九三號三門自用
    小客車之行李箱內，隨即將甲○○載往前開租屋處，喝令甲○○入內後，以其所
    有之黃色膠帶封住甲○○嘴巴及綑綁甲○○手腳，以此非法方法剝奪甲○○之行
    動自由。嗣經甲○○以手機傳送簡訊予同事，經同事轉告甲○○之姊吳郁茹報警
    後，於九十一年九月二日凌晨零時許，在上址為警查獲，並扣得上開武士刀一把
    及黃色膠帶一捲（其中一段業經撕下使用），前後剝奪甲○○行動自由時間約三
    十分鐘。
二、案經臺中縣警察局豐原分局報告臺灣臺中地方法院檢察署檢察官偵查起訴。
    理  由
一、右揭犯罪事實，業據被告乙○○於本院調查、審理時坦承不諱（見本院卷第二四
    、二五頁），核與被害人甲○○於警訊、偵查時指述及證人吳郁茹於警訊時證述
    情節相符（見偵卷第九至一八、三八、三九頁），並有照片五幀在卷可稽（見偵
    卷第二二至二六頁），復有黃色膠帶一捲（其中一段業經撕下使用）扣案可資佐
    證。而扣案刀械一把，經臺中縣警察局鑑定結果，認係屬槍砲彈藥刀械管制條例
    管制之武士刀，亦有臺中縣警察局九十一年九月十三日中縣警保民字第○九一○
    一四七一七○○號函附卷可憑（見偵卷第三五頁），足見被告自白與事實相符。
    本件事證明確，被告犯行堪以認定。
二、核被告所為，係犯槍砲彈藥刀械管制條例第十五條第一款、第二款於夜間於公共
    場所未經許可攜帶刀械罪、刑法第三百零二條第一項以非法方法剝奪人之行動自
    由罪。公訴意旨漏未審酌被告係於夜間於公共場所購得前開武士刀後未經許可攜
    帶回到租屋處，而認被告該部分犯行係構成槍砲彈藥刀械管制條例第十四條第三
    項未經許可持有刀械罪，尚有未合，惟二者基本事實同一，本院自得予以審理，
    並變更其起訴法條。被告所犯右揭二罪，犯意各別，行為互殊，應予分論併罰。
    爰審酌被告於夜間於公共場所未經許可攜帶刀械，對他人之生命、身體、安全產
    生威脅，復未能以理性態度解決問題，竟以非法方法剝奪女友之行動自由，犯罪
    所生危害非輕，惟其犯罪後承認犯行，態度尚屬良好，被害人事後亦表示願意原
    諒被告等一切情狀，分別量處如主文所示之刑，並諭知易科罰金之折算標準，暨
    定其應執行之刑及諭知易科罰金之折算標準。又被告前未曾有期徒刑以上刑之宣
    告，有臺灣高等法院被告全國前案紀錄表在卷可參（見本院卷第五、六頁），其
    行為時年僅二十二歲，因思慮未臻周詳，一時失慮而犯下本案，事後坦承犯行，
    表示悔意，而被害人於本院審理時亦表示願意原諒被告，並謂其目前仍與被告維
    持男女朋友關係，被告於本案發生後，已改善原先之衝動脾氣（見本院卷第二六
    頁），足認被告歷此偵審程序及刑之宣告，已知所警惕，本院認所宣告之刑以暫
    不執行為適當，併予宣告緩刑二年，以啟自新。扣案武士刀一把，屬違禁物，不
    問屬於犯人與否，應依刑法第三十八條第一項第一款規定，宣告沒收。另扣案黃
    色膠帶一捲（其中一段業經撕下使用），則為被告所有供本件犯罪所用之物，業
    據被告供明在卷（見本院卷第二五頁），爰依刑法第三十八條第一項第二款規定
    ，宣告沒收。
據上論斷，應依刑事訴訟法第二百九十九條第一項前段、第三百條，槍砲彈藥刀械管
制條例第十五條第一款、第二款，刑法第十一條前段、第三百零二條第一項、第四十
一條第一項前段、第五十一條第五款、第三十八條第一項第一款、第二款、第七十四
條第一款，罰金罰鍰提高標準條例第一條前段、第二條，判決如主文。
本案經檢察官林樹蘭到庭執行職務。
中      華      民      國      九十二    年      三      月    十一    日
                                  臺灣臺中地方法院刑事第四庭
                                      審判長法  官  鄭 文 祺
                                            法  官  黃 家 慧
                法  官  羅 智 文
右正本證明與原本無異。
如不服本判決，應於送達後十日內向本院提出上訴狀（須附繕本），上訴於臺灣高等
法院臺中分院。
                                             書記官
中      華      民      國      九十二    年      三      月    十三    日
附錄論罪科刑法條
刑法第三百零二條第一項
私行拘禁或以其他非法方法，剝奪人之行動自由者，處五年以下有期徒刑、拘役或三
百元以下罰金。
槍砲彈藥刀械管制條例第十五條第一款、第二款
未經許可攜帶刀械而有下列情形之一者，處二年以下有期徒刑：
一  於夜間犯之者。
二  於車站、埠頭、航空站、公共場所或公眾得出入之場所犯之者。


司法院資訊處製作；財團法人民間司法改革基金會備份。
